Inventaris van het archief van de Vereniging van Nederlands-Indonesische Spoor- en Tramwegmaatschappijen, (1912) 1917-1970
Nationaal Archief, Den Haag
- Diverse stukken en jaarverslagen, 50
  - Ontwerp-Reglement Dienstvoorwaarden van het Europeesche Personeel in Nederlnads-Indië
  - Nota's va ir. N.Th. Verweij over dienstvoorwaarden spoor- en tramwegpersoneel in Nederland
  - Rapport over Japanse penetratie in Indië door consul-tolk W. H. de Roos, 1934
    Verwezen wordt naar dossier 48 maar dat lijkt een fout
- Jaarverslagen Kediri en Malang., 51
- Jaarverslagen Modjokerto, Bataviasche elektr., Probolingo., 52
- Jaarverslagen N.I.S.M., 53
- Jaarverslagen N.I.S.M., Pasoeroean, Babat Djombang., 54
- Jaarverslagen N.I.S.M., Madoera., 55
- Rapporten betr. Staatsspoorwegen., 56
- Jaarverslagen, Madoera Stoomtrammij. (incompleet)., 1897-1958; 57